【裁判字號】    92,上易,617
【裁判日期】    920814
【裁判案由】    竊盜
【裁判全文】
臺灣高等法院高雄分院刑事判決                    九十二年度上易字第六一七號
    上  訴  人  臺灣屏東地方法院檢察署檢察官
    被      告  戊○○
右上訴人因被告竊盜案件，不服臺灣屏東地方法院九十一年度易緝字第九一號中華民
國九十二年三月十一日第一審判決（起訴案號：臺灣屏東地方法院檢察署八十六年度
偵字第四九０九號、第五０四二號、第五一四九號、第六三八八號），提起上訴，本
院判決如左：
      主  文
原判決撤銷。
戊○○連續竊盜，累犯，處有期徒刑壹年陸月。
      事  實
一、戊○○曾於民國八十二年間因竊盜案件，經臺灣新竹地方法院判處有期徒刑十月
    、緩刑四年確定，嗣於八十三年間另犯竊盜罪，經臺灣台中地方法院判處有期徒
    刑十月確定，自八十三年十月十日刑期起算，執畢日期為八十四年六月四日，前
    開緩刑並經撤銷，自八十四年六月五日接續執行，於八十四年八月二十二日假釋
    付保護管束，八十五年二月二十二日期滿，假釋未經撤銷，以執行完畢論，猶不
    思悔改，復意圖為自己不法之所有，並基於概括之犯意，自八十六年五月十九日
    七時許起，至同年月二十九日十一時許止，在台中縣市等地，趁機車未上鎖之際
    ，以將機車搬運至貨車載走之方式，連續下手竊取被害人丙○○等十一人如附表
    所示編號Ｂ七、Ｂ一０、Ｂ一二、Ｂ一八、Ｂ二０、Ｂ二六、Ｂ二七、Ｂ三０、
    Ｂ三四、Ｂ三六、Ｂ三九等十一部機車得逞（被告竊取機車之時間、地點詳如附
    表所示），再以每部機車四百元至五百元之價格，出售予陳泳樹（業經判處罪刑
    確定）。嗣陳泳樹將前開機車出售予邱明道，邱明道裝於附表所示之貨櫃，準備
    報關出口時，為警循線查獲。
二、案經臺灣屏東地方法院檢察署指揮高雄縣警察局刑警隊、法務部調查局屏東縣調
    查站、保安警察第三警察總隊第二、三大隊成立專案小組偵破後，由高雄縣警察
    局移送臺灣屏東地方法院檢察署檢察官偵查起訴。
      理  由
一、右揭事實，業據被告戊○○於警訊時坦承不諱，核與陳泳樹證述附表所示機車確
    係戊○○賣給伊等情相符，又前開機車係如附表所示之時間地點遭竊，亦經被害
    人或被害人之親友丙○○、沈品爐（乙○○之夫）、壬○○、簡春夏（子○○之
    子）、丑○、濮發仁（癸○○之親戚）、趙馮秀英（辛○○之妻）、丁○○、己
    ○○、庚○○、甲○○於警訊證述明確（警卷第一五八頁、第一七六頁、第一八
    七頁、第二二三頁、第二三五頁、第二七一頁、第二七七頁、第二九四頁、第三
    一八頁、第三三０頁、第三四八頁）；復有車輛竊盜、車牌失竊資料個別查詢表
    、贓物領據等在可憑，足資佐證被告前開自白情節非虛，被告於原審、本院改稱
    只竊取附表編號Ｂ二０、Ｂ二六、Ｂ三九三部機車，其餘係向他人購得云云，無
    非卸責之詞，不足採信，被告犯行洵堪認定。
二、核被告所為，係犯刑法第三百二十條第一項之竊盜罪，被告多次犯行，時間緊接
    ，犯罪構成要件相同，顯係基於概括犯意為之，為連續犯，應以一罪論並依法加
    重其刑，又被告於八十二年間因竊盜案件，經臺灣新竹地方法院判處有期徒刑十
    月、緩刑四年確定，嗣於八十三年間另犯竊盜罪，經臺灣台中地方法院判處有期
    徒刑十月確定，自八十三年十月十日刑期起算，執畢日期為八十四年六月四日，
    前開緩刑並經撤銷，自八十四年六月五日接續執行，於八十四年八月二十二日假
    釋付保護管束，八十五年二月二十二日期滿，假釋未經撤銷，以執行完畢論，其
    於執行完畢五年內再犯有期徒刑以上之罪，為累犯，應依法加重其刑。
三、原審未予詳查，遽為無罪之判決，即有違誤。檢察官上訴意旨，以被告所為應構
    成竊盜罪，指摘原判決不當，為有理由，自應予撤銷改判。爰審酌被告素行不佳
    ，不知悔改，所竊取之機車數量甚多，對被害人造成之損害及對社會治安有不良
    之影響，犯後雖曾自白，嗣又避重就輕，及其他一切犯罪情狀，量處如主文所示
    之刑，用示懲儆。
四、臺灣台中地方法院九十二年度偵字第六七六八號併辦意旨，以被告與吳嘉謀於八
    十七年七月間併櫃賣予謝榮軒之舊機車中，其中ＧＯＴ─八九六號為王瑞華所有
    於八十七年七月十四日七時在台北縣瑞芳鎮○○路八十號前失竊，另ＩＱＹ－七
    八六號機車為吳發科所有，於八十七年七月十七日十七時許，在桃園縣大園鄉○
    ○路○段六八八號前失竊，認被告涉有刑法第三百二十條第一項之竊盜罪，與本
    案起訴事實有裁判上連續犯一罪之關係。惟查被告戊○○否認有竊盜該二部機車
    之犯行，辯稱伊係向他人購得等語，經查王瑞華、吳發科均未指訴係被告所竊取
    ，此外查無其他積極證據足認被告有此部分竊盜犯行，尚難認與本案起訴之犯罪
    事實有裁判上一罪關係，本院無從加以併辦，附此敘明。
據上論結，應依刑事訴訟法第三百六十九條第一項前段、第三百六十四條、第二百九
十九條第一項前段、刑法第五十六條、第四十七條、第三百二十條第一項、罰金罰鍰
提高標準條例第一條前段，判決如主文。
本案經檢察官林應華到庭執行職務。
中      華      民      國    九十二    年      八      月     十四     日
  臺灣高等法院高雄分院刑事第五庭
                                  審判長法官  吳水木
                                        法官  洪慶鐘
                                        法官  趙文淵
右正本證明與原本無異。
不得上訴。
                                  法院書記官  吳新貞
中      華      民      國    九十二    年      八      月    十五      日
附錄：本判決論罪科刑法條：
刑法第三百二十條第一項
意圖為自己或第三人不法之所有，而竊取他人之動產者，為竊盜罪，處五年以下有期
徒刑、拘役或五百元以下罰金。


司法院資訊處製作；財團法人民間司法改革基金會備份。
